【裁判字號】    90,訴,108
【裁判日期】    901130
【裁判案由】    毒品危害防制條例
【裁判全文】
台灣彰化地方法院刑事判決                            九十年度訴字第一八號
    公  訴  人  臺灣彰化地方法院檢察署檢察官
    被      告  甲○○
右列被告因違反毒品危害防制條例案件，經檢察官提起公訴（八十九年毒偵字第五九
三七號）以及移送併案審理（九十年毒偵字第四０七六號），本院判決如左：
    主  文
甲○○連續施用第一級毒品，累犯，處有期徒刑玖月；又連續施用第二級毒品，累犯
，處有期徒刑伍月；應執行有期徒刑壹年。
    事  實
一、甲○○曾有麻藥二次及竊盜一次之前科，最近一次構成累犯之前科，係於民國（
    下同）八十六年六月十八日，因竊盜案件，經本院判處有期徒刑一年五月，同年
    十二月九日確定，於八十九年三月十一日執行完畢。嗣復因施用第一、二級毒品
    案件，經本院以八十七年毒聲字第一八七號裁定送觀察、勒戒後，認有繼續施用
    毒品之傾向，經本法院以八十七年度毒聲字第九九七號裁定令入戒治處所施以強
    制戒治，並送台灣雲林戒治所強制戒治屆滿三月後，其成效評鑑合格，無繼續戒
    治必要，再以八十八年毒聲字第二五五三號裁定停止戒治，所餘戒治期間，付保
    護管束，於八十八年九月一日保護管束執行期滿，由台灣彰化地方法院檢察署檢
    察官於八十八年十月六日以八十八年度戒毒偵字第四十八號為不起訴處分確定。
    詎仍不知悔改，復基於概括之犯意，於八十九年七月八日起至九十年十月四日止
    ，在其彰化縣大村鄉○○村○○路一０六號之三住處附近山上或偏僻的路邊等地
    ，以摻香煙吸食之方式，連續施用第一級毒品海洛因多次；復另行起意，並基於
    概括之犯意，自八十九年七月八日起至九十年十月四日止，在同上地點，將安非
    他命置於玻璃球管內，下以火燒烤之方式，連續施用第二級毒品安非他命多次。
    迄於八十九年十一月五日下午三時許，在彰化縣大村鄉○○路○段二巷內產業道
    路上，為警查獲；復於九十年十月四日晚間十一時許，在彰化縣大村鄉○○村○
    ○路六十九之二十號前，為警再度查獲。嗣經本院以八十九年度毒聲字第五八三
    七號裁定令入戒治所施以強制戒治一年。
二、案經彰化縣警察局員林分局報請台灣彰化地方法院檢察署檢察官偵查起訴暨彰化
    縣警察局員林分局報請台灣彰化地方法院檢察署檢察官移由本院併案審理。
    理  由
一、右揭事實，業據被告於本院審理時供承不諱，且被告先後二次為警查獲時所採之
    尿水經送驗結果，亦發現確均呈嗎啡及甲基安非他命之陽性反應，此有彰化縣衛
    生局所出具之煙毒尿液檢驗成績書二紙附卷可稽，其自白核與事實相符。又被告
    前因施用第一、二級毒品案件，經本院以八十七年毒聲字第一八七號裁定送觀察
    、勒戒後，認有繼續施用毒品之傾向，經本法院以八十七年度毒聲字第九九七號
    裁定令入戒治處所施以強制戒治，並送台灣雲林戒治所強制戒治屆滿三月後，其
    成效評鑑合格，無繼續戒治必要，再以八十八年毒聲字第二五五三號裁定停止戒
    治，所餘戒治期間，付保護管束，於八十八年九月一日保護管束執行期滿，由台
    灣彰化地方法院檢察署檢察官於八十八年十月六日以八十八年度戒毒偵字第四十
    八號為不起訴處分確定，有該不起訴處分書一份在卷足憑，嗣其於五年內再犯毒
    品危害防制條例第十條之罪，經本院以八十九年度毒聲字第五八三七號裁定令入
    戒治所施以強制戒治一年。被告犯罪事證明確，其前開犯行洵堪認定，應依法論
    科。
二、核被告所為，係犯毒品危害防制條例第十條第一、二項之罪。其於施用毒品前後
    持有海洛因、甲基安非他命之低度行為，應為施用之高度行為所吸收，不另論罪
    。被告先後多次施用海洛因及安非他命之犯行，時間緊接，所犯構成要件相同之
    罪名，顯係基於概括犯意反覆為之，均為連續犯，依法應論以一罪，並加重其刑
    。被告所犯上開二罪，犯意各別，行為互殊，應分論併罰之。又被告前曾犯竊盜
    罪，經本院判處有期徒刑一年五月確定，於八十九年三月十一日執行完畢，有臺
    灣彰化地方法院檢察署刑案資料查註紀錄表及台灣高等法院被告全國前案紀錄表
    各乙份附卷可稽，五年內再犯有期徒刑以上之本罪，為累犯，應遞加重其刑。另
    被告自八十九年七月八日起至九十年十月四日止（八十九年十一月五日部分除外
    ），施用毒品海洛因以及甲基安非他命之犯行，與公訴人起訴部分有連續犯之裁
    判上一罪關係，本院自得一併審究，附此敘明。爰審酌被告品行、智識程度、犯
    罪之動機，所生危害及犯罪後態度等一切情狀，分別量處如主文所示之刑，並定
    其應執行之刑，以示儆懲。至於八十九年十一月五日為警所查扣之海洛因一包（
    毛重一．０五公克）及注射針筒一支，被告甲○○辯稱係另案被告賴明試所有，
    而另案被告賴明試亦於本院九十年訴字第一四二號案件中坦承確係伊所有，且亦
    已於該案中沒收（銷燬）之，故本案無從再為宣告沒收（銷燬）之；另為警於九
    十年十月四日所查扣之第一級毒品海洛因二包（毛重四．五公克）、第二級毒品
    安非他命一包（毛重六．二公克）、口袋型電子磅秤乙個、塑膠分裝帶一包及手
    抄帳單一紙等物，係被告涉嫌販賣毒品所用之物（被告涉嫌販賣毒品部分檢察官
    另行偵辦中），與本案無涉，亦無從併予宣告沒收，附此敘明。
據上論斷，應依刑事訴訟法第二百九十九條第一項前段，毒品危害防制條例第十條第
一項、第二項，刑法第十一條前段、第五十六條、第四十七條、第五十一條第五款，
判決如主文。
本案經檢察官廖曉萍到庭執行職務。
中      華      民      國    九  十    年      十一    月    三  十    日
                                    臺灣彰化地方法院刑事第二庭
                                        法      官  康  弼  周
右正本證明與原本無異。
如不服本判決，應於判決送達後十日內向本院提出上訴狀( 須附繕本 )。
                                        法院書記官  莊  金  屏
中      華      民      國    九  十    年      十二    月      七      日
毒品危害防制條例第十條：
施用第一級毒品者，處六月以上五年以下有期徒刑。
施用第二級毒品者，處三年以下有期徒刑。


司法院資訊處製作；財團法人民間司法改革基金會備份。
